【裁判字號】    97,上訴,136
【裁判日期】    970805
【裁判案由】    販賣毒品
【裁判全文】
臺灣高等法院花蓮分院刑事判決         97年度上訴字第136號
上  訴  人
即  被  告  丙○
選任辯護人  陳信伍律師
上  訴  人
即  被  告  甲○○
指定辯護人  郭重鑾律師
上列上訴人即被告等因販賣毒品案件，不服臺灣臺東地方法院97
年度訴字第31號中華民國97年 4月16日第一審判決（起訴案號：
臺灣臺東地方法院檢察署96年度偵字第2395、2623號），提起上
訴，本院判決如下：
    主  文
上訴駁回。
    事實及理由
一、本案經本院審理結果，認第一審以上訴人即被告（以下簡稱
    被告）丙○、甲○○均係犯販賣第二級毒品數罪，分別量處
    並定被告丙○應執行有期徒刑肆年拾月、被告甲○○應執行
    有期徒刑肆年陸月；且諭知扣案行動電話沒收，及販賣毒品
    所得應與葉榮輝連帶沒收之，如全部或一部不能沒收時，以
    其與葉榮輝之財產連帶抵償之。認事用法並無不當，量刑亦
    稱妥適，應予維持，並引用如附件第一審判決書記載之事實
    、證據及理由（如附件）。
二、被告丙○、甲○○在本院均坦承本件犯行，僅辯稱：其等無
    營利之意圖，請從輕量刑等語。辯護人亦為其等辯稱：被告
    無營利意圖，非屬販賣毒品之共同正犯，被告丙○不成立犯
    罪，被告甲○○僅成立販賣安非他命之幫助犯，均請從輕量
    刑等語。
三、按刑法關於正犯、從犯之區別，係以其主觀之犯意及客觀之
    犯行為標準，凡以自己犯罪之意思而參與犯罪，無論其所參
    與者是否係犯罪構成要件之行為，皆為正犯；其以幫助他人
    犯罪之意思而參與犯罪，其所參與者，苟係犯罪構成要件之
    行為，亦為正犯；必以幫助他人犯罪之意思而參與犯罪，其
    所參與者又為犯罪構成要件以外之行為，始為從犯。故共同
    實施犯罪行為之人，在合同意思範圍以內，各自分擔犯罪行
    為之一部，相互利用他人之行為，以達其犯罪之目的者，即
    應對於全部所發生之結果，共同負責；又以幫助他人犯罪之
    意思，其參與之犯罪行為，為犯罪構成要件以外之行為者，
    始為從犯；如以幫助他人犯罪之意思而參與犯罪構成要件之
    行為者，應以共同正犯論。經查：
（一）原審之所以認定被告丙○、甲○○，分別與葉榮輝（業經
      原審判決確定）共犯販賣第二級毒品數罪，業據原審本於
      證據作用及上開共犯之說明，於原判決理由中記載甚詳，
      並無違反證據及經驗法則。辯護人辯稱被告丙○不成立犯
      罪，被告甲○○僅成立販賣安非他命之幫助犯云云，尚非
      可取。
（二）再原審已審酌被告丙○、甲○○，分別為共犯葉榮輝之媳
      婦、同居人，因日常生活須賴葉榮輝供給，而聽從葉榮輝
      ，身處該販賣毒品環境，雖知販毒行為不可行之，仍不能
      自拔而為之；且被告丙○、甲○○均未曾有販毒前案紀錄
      ，又將販賣第二級毒品之不法所得均交與葉榮輝，犯罪情
      節尚與主導販售毒品之葉榮輝，及其他毒化社會之大毒梟
      迥異，而均依刑法第59條規定酌減被告 2人各罪之刑。復
      審酌被告丙○、甲○○均聽命於葉榮輝，非居於主導地位
      ，故就法定最輕本刑參年陸月（已依刑法第59條減至最低
      後之刑度）之販賣第二級毒品罪；僅量處被告丙○共同連
      續販賣第二級毒品部分有期徒刑參年拾月，共同販賣第二
      級毒品部分19罪，各處有期徒刑參年捌月，而定被告丙○
      應執行有期徒刑肆年拾月；被告甲○○共同販賣第二級毒
      品13罪，各處有期徒刑參年捌月，而定被告甲○○應執行
      有期徒刑肆年陸月。本院斟酌再三，實難謂原審量刑有何
      過重情事；是被告等犯罪情節雖有可原，然本院實無從再
      為減輕之判決。
（三）綜上所述，被告等上訴，經核均無理由，應予駁回。
據上論斷，應依刑事訴訟法第373條、第368條，判決如主文。
本案經檢察官乙○○到庭執行職務。
中    華    民    國    97    年    8     月    5     日
                        審判長法  官  何方興
                              法  官  林鳳珠
                              法  官  林德盛
以上正本證明與原本無異。
如不服本判決，應於送達後10日內，向本院提出上訴狀。其未敘
述理由者，並應於提出上訴狀後10日內向本院補提理由狀 (須附
繕本)。
                              書記官  劉妙娘
中    華    民    國    97    年    8     月    5     日
附錄：本案論罪科刑法條全文
毒品危害防制條例第4條第2項
製造、運輸、販賣第二級毒品者，處無期徒刑或7年以上有期徒
刑，得併科新臺幣7百萬元以下罰金。
附件：
臺灣臺東地方法院刑事判決                97年度訴字第31號
公  訴  人  臺灣臺東地方法院檢察署檢察官
被      告  葉榮輝
被      告  丙  ○
被      告  甲○○
上列被告等因販賣毒品案件，經檢察官提起公訴（96年度偵字第
2395號、2623號），本院判決如下：
    主  文
葉榮輝連續販賣第二級毒品，累犯，處有期徒刑柒年捌月，扣案
門號0000000000號行動電話壹具（含ＳＩＭ卡）沒收
之，連續販賣毒品所得新臺幣貳萬柒仟伍佰元沒收之，如全部或
一部不能沒收時，以其財產抵償之（其中新臺幣貳仟伍佰元應與
丙○連帶沒收，如全部或一部不能沒收時，以其與丙○之財產連
帶抵償之）；又販賣第二級毒品，貳拾陸罪，均累犯，各處有期
徒刑柒年肆月，販賣毒品所得新臺幣參萬柒仟伍佰元沒收之，如
全部或一部不能沒收時，以其財產抵償之；又共同販賣第二級毒
品，拾玖罪，均累犯，各處有期徒刑柒年肆月，扣案門號000
0000000號行動電話壹具（含ＳＩＭ卡）沒收之，共同販
賣毒品所得新臺幣貳萬貳仟伍佰元應與丙○連帶沒收之，如全部
或一部不能沒收時，以其與丙○之財產連帶抵償之；又共同販賣
第二級毒品，拾參罪，均累犯，各處有期徒刑柒年肆月，扣案門
號0000000000號行動電話壹具（含ＳＩＭ卡）沒收之
，共同販賣毒品所得新臺幣貳萬捌仟元應與甲○○連帶沒收之，
如全部或一部不能沒收時，以其與甲○○之財產連帶抵償之。應
執行有期徒刑拾貳年拾月，扣案門號0000000000號、
0000000000號行動電話貳具（均含ＳＩＭ卡）沒收之
，販賣毒品所得共計拾壹萬伍仟伍佰元，沒收之，如全部或一部
不能沒收時，以其財產抵償之（其中新臺幣貳萬伍仟元應與丙○
連帶沒收，如全部或一部不能沒收時，以其與丙○之財產連帶抵
償之，新臺幣貳萬捌仟元應與甲○○連帶沒收，如全部或一部不
能沒收時，以其與甲○○之財產連帶抵償之）。
丙○共同連續販賣第二級毒品，處有期徒刑參年拾月，扣案門號
0000000000號行動電話壹具（含ＳＩＭ卡）沒收之，
共同連續販賣毒品所得新臺幣貳仟伍佰元應與葉榮輝連帶沒收之
，如全部或一部不能沒收時，以其與葉榮輝之財產連帶抵償之；
又共同販賣第二級毒品，拾玖罪，各處有期徒刑參年捌月，扣案
門號0000000000號行動電話壹具（含ＳＩＭ卡）沒收
之，共同販賣毒品所得新臺幣貳萬貳仟伍佰元應與葉榮輝連帶沒
收之，如全部或一部不能沒收時，以其與葉榮輝之財產連帶抵償
之。應執行有期徒刑肆年拾月，扣案門號0000000000
號行動電話壹具（含ＳＩＭ卡）沒收之，販賣毒品所得共計新臺
幣貳萬伍仟元應與葉榮輝連帶沒收之，如全部或一部不能沒收時
，以其與葉榮輝之財產連帶抵償之。
甲○○共同販賣第二級毒品，拾參罪，各處有期徒刑參年捌月，
扣案門號0000000000號行動電話壹具（含ＳＩＭ卡）
沒收之，共同販賣毒品所得新臺幣貳萬捌仟元應與葉榮輝連帶沒
收之，如全部或一部不能沒收時，以其與葉榮輝之財產連帶抵償
之。應執行有期徒刑肆年陸月，扣案門號0000000000
號行動電話壹具（含ＳＩＭ卡）沒收之，共同販賣毒品所得新臺
幣貳萬捌仟元應與葉榮輝連帶沒收之，如全部或一部不能沒收時
，以其與葉榮輝之財產連帶抵償之。
    事  實
一、葉榮輝前因施用毒品案件，經本院以92年度東簡字第389 號
    判處有期徒刑5月確定，於民國92年9月18日易科罰金執行完
    畢。猶不知悔改，明知安非他命業經公告列為毒品危害防制
    條例第2條第2項第2 款規定之第二級毒品，不得非法持有、
    販賣，因扶養兒、孫，為牟取生活費用所需，竟自高雄地區
    綽號「阿生」之真實姓名年籍不詳成年男子，及名為朱武田
    之成年男子販入安非他命後，為下列行為：
（一）基於意圖營利販賣第二級毒品安非他命之概括犯意，利用
      其使用之門號0000000000號行動電話1支，自95年4月間某
      日起至同年6月間某日止，連續於附表1所示編號1至4之時
      間，接獲郭進欽表示購買安非他命之電話，約妥交易地點
      後，在上開附表1編號1至4 之地點，販賣安非他命與郭進
      欽共4次，金額詳如附表1編號1至4所示，共計新臺幣（下
      同）25,000元。
（二）與丙○共同基於意圖營利販賣第二級毒品安非他命之概括
      犯意連絡，於95年2月間某日起至同年6月間某日止，當葉
      榮輝不在臺東縣卑南鄉○○村○○路197 號住處，謝秋和
      欲向葉榮輝購買毒品時，葉榮輝遂將謝秋和欲購買之安非
      他命交由其媳婦丙○處理，連續於附表1號5所示之時間、
      地點、方式販賣安非他命與謝秋和共5次，得款2,500元。
（三）意圖營利，基於販賣第二級毒品安非他命之犯意，於附表
      2編號1至26各編號所示之時間、地點，以其所使用之0000
      000000號行動電話，作為對外聯繫毒品交易金額、數量等
      事宜之聯絡工具，於接獲如附表2 所示各交易對象表示購
      買毒品之電話後，即約定於附表2 各編號所示地點，先後
      販賣安非他命與如附表2 各編號所示之林鴻榕等人合計26
      次（其販賣之對象、時間、地點、所得金額均詳如附表 2
      各編號所載），共得款37,500元。。
（四）分別與丙○共同基於意圖營利、販賣第二級毒品安非他命
      之犯意連絡，當葉榮輝因故不能自行處理或不在上開卑南
      鄉○○村○○路197 號住處時，葉榮輝將如附表3 所示各
      編號交易對象所要購買之毒品，交與其居住在上開住處之
      媳婦丙○處理（包括交付毒品及收取價金），並由丙○以
      其所使用之0000000000號行動電話，作為對外聯繫處理販
      賣安非他命事宜之聯絡工具，於丙○接獲如附表3 所示各
      編號交易對象表示購買毒品之電話後，即約定於附表3 各
      編號所示地點，先後販賣安非他命與如附表3 各編號所示
      之蘇天居等6 人合計19次（其販賣之對象、時間、地點、
      所得金額均詳如附表3 各編號所載），丙○並將各次販賣
      所得均交予葉榮輝，共計賣得價款22,500元。
（五）分別與甲○○共同基於意圖營利、販賣第二級毒品安非他
      命之犯意連絡，當葉榮輝因故不能自行處理或交易對象係
      在台東市區時，葉榮輝將如附表4 所示各編號交易對象所
      要購買之毒品，交與其居住在臺東縣臺東市○○路133 號
      之同居人甲○○處理（包括交付毒品或收取價金），並由
      甲○○以其所使用之0000000000號行動電話，作為對外聯
      繫處理販賣安非他命事宜之聯絡工具，於甲○○接獲如附
      表4 所示各編號交易對象表示購買毒品之電話後，即約定
      於附表4 各編號所示地點，先後販賣安非他命與如附表4
      各編號所示之林鴻榕等2 人合計13次（其販賣之對象、時
      間、地點、所得金額均詳如附表4 各編號所載），甲○○
      並將各次販賣所得均交予葉榮輝，共計得款28,000元。嗣
      經臺東縣政府警察局刑事警察大隊聲請對上開行動電話門
      號實施通訊監察，並於96年11月22日拘提丙○及甲○○時
      ，扣得上開供其等聯絡販毒使用之行動電話2 具，而查獲
      上情。
二、案經臺東縣政府警察局移送臺灣臺東地方法院檢察署檢察官
    偵查起訴。
    理  由
壹、程序方面：
一、本件被告葉榮輝、丙○、甲○○所為不利於己之陳述，並無
    出於強暴、脅迫、利誘、詐欺、疲勞訊問、違法羈押或其他
    不正之方法，亦非違反法定障礙事由經過期間不得訊問或告
    知義務之規定而為，依刑事訴訟法第156條第1項、第158 條
    之2規定，應認其有證據能力。
二、按被告以外之人（包括證人、鑑定人、告訴人、被害人及共
    同被告等）於審判外之陳述雖不符刑事訴訟法第159條之1至
    之4等4條之規定，而經當事人於審判程序同意作為證據，法
    院審酌該言詞陳述或書面陳述作成時之情況，認為適當者，
    亦得為證據；當事人、代理人或辯護人於法院調查證據時，
    知有刑事訴訟法第159條第1項不得為證據之情形，而未於言
    詞辯論終結前聲明異議者，視為有前項之同意，同法第 159
    條之5 定有明文。本案被告三人、辯護人等於本院審理時表
    示對證人林鴻榕、葉明宜、陳慶祥、溫勝虎、蘇天居、徐德
    利、卓文龍、陳祖泉、林建宏、廖冠閔、謝秋和、江依哲、
    郭進欽分別於警詢或偵訊時證詞之證據能力均不爭執，同意
    引為審判期日調查之證據等語明確，本院審認上開證據，無
    違法取證或不適當情事，依刑事訴訟法第159條之5第2 項之
    規定，均有證據能力。
三、次按偵查犯罪機關依法定程序監聽之錄音，如已踐行調查證
    據程序，非不可採為認定犯罪事實之基礎，此觀刑事訴訟法
    第165條之1第2 項之規定自明。查本件臺東縣警察局係以偵
    辦毒品危害防制條例案件為由（通訊監察書之監察案由及涉
    嫌觸犯之法條係記載毒品危害防制條例第4條第1項），向臺
    灣臺東地方法院檢察署聲請實施通訊監察，有臺灣臺東地方
    法院檢察署之95年度東檢國辰聲監字第140 號、聲監續字第
    158號、96年度聲監續字第5號、第20號、第33號通訊監察書
    附卷可稽，該實施通訊監察合於修正前通訊保障及監察法第
    5條第1項第1款、第2項之要件，本案對於被告或其他相關人
    等之電話實施監聽，自屬合法。又通訊監察錄音之譯文，僅
    屬依據監聽錄音結果予以翻譯之文字，固具文書證據之外觀
    ，但實際上仍應認監聽所得之錄音帶或光碟，始屬調查犯罪
    所得之證物，如其蒐證程序合法，並經合法調查，自具證據
    能力。因此檢察官如提出通訊監察錄音之譯文為其證據方法
    ，實乃以其監聽所得之錄音帶或光碟，為調查犯罪所得之證
    物，法院本應依刑事訴訟法第165條之1所列之方法調查，以
    判斷該錄音帶或光碟是否與通訊監察錄音之譯文相符。而監
    聽錄音製作之譯文，雖通常為偵查犯罪機關單方面製作，然
    若被告或訴訟關係人對其真實性並無爭執，經法院於審判期
    日提示譯文供當事人辨認、表示意見並為辯論者，程序自屬
    適法（最高法院95年度臺上字第295號、94年度臺上字第466
    5 號判決意旨參照）。查本件警方依監聽錄音所製作之監聽
    譯文，經本院提示予被告、辯護人，其等對譯文之真實性均
    無爭執（見本院卷第134、135頁），依上開說明，本案卷內
    相關監聽譯文應有證據能力。
貳、實體方面：
一、上揭犯罪事實，業據被告三人於本院準備程序及審理時坦承
    不諱，並有證人林鴻榕、葉明宜、陳慶祥、溫勝虎、蘇天居
    、徐德利、卓文龍、陳祖泉、林建宏、廖冠閔、謝秋和、江
    依哲、郭進欽分別於警詢、偵查中證述可佐（見臺東縣政府
    警察局東警偵三字第00960068461號卷第9至29頁、東警刑偵
    三字第09600684號卷第5 至33頁，臺灣臺東地方法院檢察署
    96年度偵字第2395號卷第8 至11頁、第18至20頁、第26至28
    頁、第34至36頁、第43至45頁、第48至51頁、第53至54頁、
    第96至97頁、第104至107頁、第114至116頁、第123至125頁
    、第131至133頁、第136至139頁），復有臺灣臺東地方法院
    檢察署95年度東檢國辰聲監字第140號、聲監續字第158號、
    96年度聲監續字第5 號、第20號、第33號通訊監察書、通訊
    監察光碟、譯文表及通聯調閱查詢單、扣案之行動電話2 具
    可資為證，足徵被告三人之自白確與事實相符。又被告三人
    之供述與證人林鴻榕等購買毒品者之證言，雖因時間經過、
    購買次數頻繁等因素，致對於販賣或購買毒品之次數與金額
    ，前後供述、證述略有差池，而無法明確得知被告販賣毒品
    之真實次數、數量與金額，爰依罪疑唯輕之原則，就販賣之
    次數與金額，除前後供述與證述明確、一致者外，均取其最
    少或最低額，而分別認定如附表1至4所述之次數與金額，附
    此敘明。
二、查販賣毒品之所謂販賣行為，只須行為人主觀上有營利意圖
    ，且客觀上有販入或賣出毒品行為，即足構成，至於實際上
    是否已經獲利，則非所問。又販賣安非他命毒品本無一定價
    格，各次買賣之價格，當亦各有差異，隨供需雙方之資力、
    關係之深淺、需求之數量、貨源之充裕與否、販賣者對於資
    金之需求如何即殷切與否，以及政府查緝之態度，進而為各
    種不同之風險評估，而為機動性之調整，是其價格標準，自
    非一成不變，且販賣者從各種「價差」或「量差」或係「純
    度」謀取利潤方式，或有差異，然其所圖利益之非法販賣行
    為目的，則屬相同，並無二致。從而，販賣之利得，除被告
    就販賣之價量俱臻明確供述外，委難察得實情，本案被告葉
    榮輝因子在監執行，為照顧孫兒，適遇上游販毒者將毒品交
    與其販賣，其雖無法確實記憶其取得毒品之確實重量、純度
    、價格，無從精確算知販賣安非他命所獲利潤之數額，然被
    告葉榮輝於審理時，既已供述其關於販毒價格係依據上手向
    其言如何販賣為準，且因為扶養兒孫，並將販毒所得利潤供
    為家庭生活費用所需，而被告丙○、甲○○分別為被告葉榮
    輝之媳婦、同居人，明知被告葉榮輝分別交代其二人所為者
    ，係販賣毒品之交付行為，而仍為之，足見被告三人確有因
    上開販賣安非他命之行為獲取相當利益之意圖，參以我國政
    府一再宣示反毒，施用、販賣毒品均屬違法行為，此為國人
    所週知，被告三人與購買毒品者或僅係朋友關係、或非認識
    之人，非屬至親，被告三人當無甘冒重典，仍以販入價格再
    轉賣與購買毒品者之理，是被告三人主觀上確有營利之意圖
    ，客觀上亦有獲利之事實，應堪認定。又被告葉榮輝因故或
    其不在卑南鄉○○路住處時，就附表1編號5及附表3 各購買
    毒品者所欲購買之安非他命，均交由其媳婦即被告丙○處理
    ，即由丙○連絡並交付安非他命與各購買者，則被告葉榮輝
    與被告丙○間就如附表1編號5及附表3 各次販賣安非他命部
    分，均有犯意聯絡及行為分擔，應成立共同正犯。至被告甲
    ○○部分，係因被告葉榮輝因故或購毒者在臺東市區時，被
    告葉榮輝將附表4 各購買毒品者所欲購買之安非他命，則交
    由其同居人即被告甲○○處理，甲○○連絡並交付安非他命
    與附表4 之交易對象，足見被告甲○○與被告葉榮輝間就附
    表4 各次販賣安非他命部分，亦有犯意聯絡及行為分擔，成
    立共同正犯。
三、刑法關於正犯、從犯之區別，係以其主觀之犯意及客觀之犯
    行為標準，凡以自己犯罪之意思而參與犯罪，無論其所參與
    者是否係犯罪構成要件之行為，皆為正犯，其以幫助他人犯
    罪之意思而參與犯罪，其所參與者，苟係犯罪構成要件之行
    為，亦為正犯，必以幫助他人犯罪之意思而參與犯罪，其所
    參與者又為犯罪構成要件以外之行為，始為從犯。故共同實
    施犯罪行為之人，在合同意思範圍以內，各自分擔犯罪行為
    之一部，相互利用他人之行為，以達其犯罪之目的者，即應
    對於全部所發生之結果，共同負責；又以幫助他人犯罪之意
    思，其參與之犯罪行為，為犯罪構成要件以外之行為者，始
    為從犯；如以幫助他人犯罪之意思而參與犯罪構成要件之行
    為者，應以共同正犯論。而販賣毒品罪，不以販入後復行賣
    出為必要，祇要以營利為目的，而有販入或賣出二者其一之
    行為，即足構成。惟如係共同販賣，苟非事前謀議，而係於
    他人販入之後，始共同賣出者，其是否既遂，應以賣出行為
    為準（最高法院92年台上字第5407號、93年台上字第2803號
    判決可參）。本件被告丙○、甲○○辯稱其僅係分別幫被告
    葉榮輝交付毒品與如附表3、4所示之人，為幫助之意思，應
    成立幫助犯云云，查被告葉榮輝與被告丙○、甲○○應分別
    成立販賣第二級毒品安非他命之共同正犯，已如前述，縱如
    被告丙○、甲○○所辯其二人主觀係以幫助販賣毒品之意思
    而為交付毒品之行為，然其二人各次所為交付安非他命，均
    係販賣第二級毒品安非他命之構成要件行為，準此，被告丙
    ○、甲○○應分別與葉榮輝就上開犯行，亦應成立共同正犯
    ，而非僅止於幫助而已，即被告丙○、甲○○所為並非幫助
    犯之行為，是其二人所辯僅成立販賣安非他命之幫助犯，亦
    均不足採。綜上所述，本案事證明確，被告葉榮輝或自行、
    或分別與被告丙○共同、與被告甲○○共同販賣第二級毒品
    安非他命之犯行，堪予認定，均應依法論科。
四、被告葉榮輝、丙○部分販賣安非他命之犯行係在95年6 月30
    日以前，就此部分，因94年2月2日修正公布之刑法及刑法施
    行法，業已於95年7月1日施行，應為新舊法比較，參酌最高
    法院95年度第8 次刑事庭會議決議意旨，於比較時應就罪刑
    有關之共犯、未遂犯、想像競合犯、牽連犯、連續犯、結合
    犯，以及累犯加重、自首減輕暨其他法定加減原因（如身分
    加減）與加減比例等一切情形，本於統一性及整體性原則，
    綜其全部罪刑之結果而為比較。經查：
（一）刑法第56條連續犯之規定業經刪除，於新法施行後，被告
      先後多次販賣安非他命及轉讓安非他命之數行為，即應予
      分論併罰。此條刪除雖非犯罪構成要件之變更，然顯已影
      響行為人刑罰之法律效果，自屬法律有變更，比較新舊刑
      法之規定，以舊刑法連續犯之規定較有利於被告，依刑法
      第2 條第1 項前段之規定，應適用被告行為時之舊刑法論
      以連續犯。
（二）修正後刑法第28條關於成立共同正犯之標準，將原來共同
      正犯之共同「實施」犯罪，改為共同「實行」犯罪，剔除
      完全未參與犯罪相關行為之「實行」的「陰謀共同正犯」
      及「預備共同正犯」，是修正後之共同正犯之可罰性要件
      之範圍業已限縮，屬行為可罰性要件之變更；又修正後刑
      法第47條、第49條關於累犯之規定，以出於故意再犯有期
      徒刑以上之罪者為限，並增訂強制工作免其執行或執行完
      畢後，五年內故意再犯有期徒刑以上之罪者，以累犯論之
      規定（擬制累犯），且刪除「依軍法」受裁判者，不適用
      累犯之規定，以求司法與軍法一致。是以修正後之累犯範
      圍互有減縮及擴張，屬科刑規範事項之變更。是就共同正
      犯及累犯，自應依刑法第2 條第1 項規定，綜合罪刑全部
      結果，整體為新舊法之「從舊從輕」比較。而本件被告葉
      榮輝所為，均符合修正前、後共同正犯及累犯之規定，被
      告丙○所為亦均符合修正前後共同正犯之規定，故經綜合
      比較新舊法結果，就發生於95年6 月30日以前之犯罪，應
      以舊法對被告葉榮輝、丙○有利，自應整體應適用行為時
      之修正前刑法第28條規定、第56條、第47條規定。
五、論罪及科刑：
（一）安非他命屬毒品危害防制條例第2條第2項第2 款規定之第
      二級毒品，不得販賣、轉讓及非法持有。核被告三人所為
      ，均係犯毒品危害防制條例第4條第2項之販賣第二級毒品
      罪，被告等為供販賣而各持有第二級毒品之低度行為，各
      為販賣第二級毒品之高度行為所吸收，不另論罪。被告葉
      榮輝、丙○於事實欄一（二）（四）之犯行，有犯意聯絡
      及行為分擔，為共同正犯；被告葉榮輝、甲○○於事實欄
      一（五）部分，亦有犯意聯絡及行為分擔，為共同正犯。
      被告葉榮輝於95年7月1日前所為關於事實欄一（一）（二
      ）各次販賣安非他命之犯行、被告丙○於95年7月1日前所
      為關於事實欄一（二）各次犯行，均時間緊接、方法相同
      ，觸犯構成要件相同之罪，顯係基於概括犯意為之，均為
      連續犯，應依修正前刑法第56條規定，以一罪論，並加重
      其刑，惟關於法定刑之無期徒刑部分，依刑法第65條第 1
      項規定，不得加重，並就被告葉榮輝自行連續販賣及與被
      告丙○共同連續販賣部分，從情節較重之連續販賣一罪論
      處。至被告三人於95年7月1日以後所犯如事實欄一（三）
      至（五）各次販賣安非他命之犯行，均犯意各別，行為互
      殊，應予分論併罰。
（二）被告葉榮輝有如犯罪事實欄所載論罪科刑執行情形，有卷
      附臺灣高等法院被告前案紀錄表1 份可按，其受有期徒刑
      執行完畢後5 年以內再故意犯本案各罪，均為累犯，就95
      年7月1日前之犯行，應依修正前刑法第47條規定，就新法
      施行後之犯行，應依修正後刑法第47條第1 項規定，均加
      重其刑，惟關於無期徒刑部分，不得加重。
（三）又刑法第59條規定犯罪之情狀可憫恕者，得酌量減輕其刑
      ，其所謂「犯罪之情狀」，與同法第57條規定科刑時應審
      酌之一切情狀，並非有截然不同之領域，於裁判上酌減其
      刑時，應就犯罪一切情狀（包括第57條所列舉之10款事項
      ），予以全盤考量，審酌其犯罪有無可憫恕之事由（即有
      無特殊之原因與環境，在客觀上足以引起一般同情，以及
      宣告法定低度刑，是否猶嫌過重等等），以為判斷。又按
      販賣第二級毒品罪之法定刑為「無期徒刑或7 年以上有期
      徒刑，得併科新臺幣7 百萬元以下罰金」，然同為販賣第
      二級毒品之人，其原因動機不一，犯罪情節未必盡同，或
      有大盤毒梟者，亦有中、小盤之分，甚或僅止於吸毒者友
      儕間為求互通有無之有償轉讓者亦有之，其販賣行為所造
      成危害社會之程度自屬有異，法律科處此類犯罪，所設之
      法定最低本刑卻同「無期徒刑或7 年以上有期徒刑，得併
      科新臺幣7 百萬元以下罰金」，不可謂不重。於此情形，
      倘依其情狀處以相當之有期徒刑，即足以懲儆，並可達防
      衛社會之目的者，自非不可依客觀之犯行與主觀之惡性二
      者加以考量其情狀，是否有可憫恕之處，適用刑法第59條
      之規定酌量減輕其刑，期使個案裁判之量刑，能斟酌至當
      ，符合比例原則（最高法院95年度臺上字第788 號判決意
      旨參照）。本件被告丙○、甲○○，分別為被告葉榮輝之
      媳婦、同居人，因日常生活須賴被告葉榮輝供給，而聽從
      被告葉榮輝，身處該販賣毒品環境，雖知販毒行為不可行
      之，仍不能自拔而為之，且被告丙○、甲○○均未曾有販
      毒前案紀錄，且將販賣第二級毒品之不法所得均交與被告
      葉榮輝，犯罪情節尚與主導販售毒品之被告葉榮輝，及其
      他毒化社會之大毒梟迥異，衡其情節，認被告丙○、甲○
      ○之各次犯罪情狀，均顯有情輕而法重之情形，縱量處毒
      品危害防制條例第4條第2項之法定最低本刑，猶嫌過重，
      其情狀顯堪憫恕，爰均依刑法第59條規定酌減其二人各罪
      之刑。
（四）爰審酌被告葉榮輝係因經濟所迫，以販賣毒品之方式，從
      中賺取利潤供己所用，其為圖私利，無視國家杜絕毒品犯
      罪之禁令，戕害國民身心健康，對社會所生危害程度非輕
      ，被告丙○、甲○○均聽命於被告葉榮輝，非居於主導地
      位，其三人之犯罪目的、動機、手段、平日生活狀況、智
      識程度、品行及犯罪後於本院審理時均坦承全部犯行，態
      度尚佳等一切情狀，酌情各量處如主文所示之刑，並依刑
      法修正施行前依連續犯判處之量刑常例，各定其應執行之
      刑，以資懲儆。
（五）毒品危害防制條例第19條第1 項關於沒收之規定，係採義
      務沒收主義。故凡犯同條例第4條至第9條、第12條、第13
      條或第14條第1項、第2項之罪者，其供犯罪所用之物或因
      犯罪所得之財物，且屬犯人所有者，即應依該規定沒收，
      法院無審酌之餘地（最高法院93年度臺上字第1360號、第
      1365號判決意旨參照）。且犯毒品危害防制條例第4 條之
      罪者，其供犯罪所用或因犯罪所得之財物應予沒收，如全
      部或一部不能沒收時，追徵其價額或以其財產抵償之，該
      條例第19條第1 項規定甚明。又該規定所稱「追徵其價額
      」者，係指所沒收之物為金錢以外之其他財物而無法沒收
      時，應追徵其價額，使其繳納與原物相當之價額。如所得
      財物為金錢而無法沒收時，始應以其財產抵償之（最高法
      院95年度臺上字第305 號判決意旨參照）。本案扣案之搭
      配門號0000000000、0000000000之行動電話2 具，係分別
      為被告丙○、甲○○所有並供犯本案販賣毒品聯絡所用之
      物，業經被告供述在卷，該行動電話既係供被告販賣毒品
      犯罪所用，自應依上開規定沒收之，並扣案行動電話內各
      含SIM卡1張，依國內電信公司現行一般定型化契約之約定
      ，該SIM 卡之所有權歸屬申辦人或消費者所有，自應併予
      宣告沒收。至被告葉榮輝所使用門號0000000000之行動電
      話，非被告葉榮輝所有，且因泡水毀壞，業據被告葉榮輝
      供明在卷，爰不宣告沒收。本案被告葉榮輝與丙○共同販
      賣毒品之犯罪所得共 25,000元（含附表1編號5及附表3全
      部），與甲○○共同販賣毒品之犯罪所得共28,000元，雖
      未扣案，然應依毒品危害防制條例第19條第1 項規定及上
      開說明，併宣告連帶沒收，如全部或一部不能沒收時，以
      其與被告丙○、甲○○之財產分別連帶抵償之。至被告葉
      榮輝自行販賣安非他命所得部分（含附表1至4共25,000元
      及附表2 全部共37,500元），應依上開規定宣告沒收，如
      全部或一部不能沒收時，以被告葉榮輝之財產抵償之。
據上論斷，應依刑事訴訟法第299條第1項前段，毒品危害防制條
例第4條第2項、第19條第1項，刑法第2條第1 項前段、第11條、
第28條（修正前及修正後）、第56條（修正前）、第47條（修正
前）、第47條第1項、第59條、第51條第5款，判決如主文。
本案經檢察官許仁豪到庭執行職務。
中    華    民    國    97    年    4     月    16    日
                  刑事第三庭  審判長法  官  莊松泉
                                    法  官  劉柏駿
                                    法  官  蔡玉雪
附表一：被告葉榮輝連續販賣安非他命（含與丙○共同販賣）部
分（95年6 月30日以前）
┌─┬───┬───┬────┬────────┬───┬─────┐
│編│犯罪時│交易對│犯罪地點│方法、工具      │交易金│備註      │
│號│間    │象    │        │                │額（新│          │
│  │      │      │        │                │台幣）│          │
├─┼───┼───┼────┼────────┼───┼─────┤
│1 │95年4 │郭進欽│臺東縣卑│郭進欽以00000000│5,000 │編號1 至4 │
│  │月間某│      │南鄉溫泉│21電話與葉榮輝09│      │部分，發生│
│  │日    │      │路197號 │00000000電話聯繫│      │於95年7 月│
│  │      │      │        │，約在左列地點交│      │1 日以前，│
│  │      │      │        │易。            │      │有連續犯之│
│  │      │      │        │                │      │適用      │
├─┼───┼───┼────┼────────┼───┼─────┤
│2 │95年5 │郭進欽│臺東縣卑│郭進欽以00000000│5,000 │同上      │
│  │月間某│      │南鄉溫泉│21電話與葉榮輝09│      │          │
│  │日    │      │路197號 │00000000電話聯繫│      │          │
│  │      │      │        │，約在左列地點交│      │          │
│  │      │      │        │易。            │      │          │
├─┼───┼───┼────┼────────┼───┼─────┤
│3 │95年5 │郭進欽│臺東市衡│郭進欽以公共電話│5,000 │同上      │
│  │月間某│      │陽路131 │與葉榮輝00000000│      │          │
│  │日    │      │號      │54電話聯繫，約在│      │          │
│  │      │      │        │左列地點交易。  │      │          │
├─┼───┼───┼────┼────────┼───┼─────┤
│4 │95年6 │郭進欽│臺東市衡│郭進欽以00000000│10,000│同上      │
│  │月間某│      │陽路131 │21電話與葉榮輝09│      │          │
│  │日    │      │號      │00000000電話聯繫│      │          │
│  │      │      │        │，約在左列地點交│      │          │
│  │      │      │        │易。            │      │          │
├─┼───┼───┼────┼────────┼───┼─────┤
│5 │95年2 │謝秋和│臺東縣卑│丙○受託於葉榮輝│共    │與丙○共同│
│  │月間某│      │南鄉溫泉│，在謝秋和以0934│2,500 │販賣2.95  │
│  │日起至│      │路197號 │405716電話與丙○│      │年7 月1 日│
│  │同年6 │      │        │0000000000電話聯│      │以前，有連│
│  │月間某│      │        │繫時，約在左列地│      │續犯之適用│
│  │日止共│      │        │點交易，每次500 │      │          │
│  │5次   │      │        │元              │      │          │
├─┴───┴───┴────┴────────┼───┴─────┤
│                              合  計          │27,500            │
└───────────────────────┴─────────┘
附表二、被告葉榮輝販賣安非他命部分：
┌─┬────┬───┬────┬──────────┬───┬──┐
│編│犯罪時間│交易對│犯罪地點│方法、工具          │交易金│備註│
│號│        │象    │        │                    │額（新│    │
│  │        │      │        │                    │台幣）│    │
├─┼────┼───┼────┼──────────┼───┼──┤
│1 │96年2 月│林鴻榕│臺東縣卑│林鴻榕以0000000000話│ 1,000│    │
│  │9 日晚間│      │南鄉溫泉│與葉榮輝0000000000電│      │    │
│  │9時54 分│      │路197號 │話聯繫，約在左列地點│      │    │
│  │許      │      │        │交易                │      │    │
├─┼────┼───┼────┼──────────┼───┼──┤
│2 │96年1 月│陳慶祥│臺東縣卑│陳慶祥以家中電話5139│以1,00│    │
│  │1 日下午│      │南鄉溫泉│83與葉榮輝0000000000│0元等 │    │
│  │3時24 分│      │路197號 │電話聯繫，約在左列地│值之廢│    │
│  │許      │      │        │點交易              │鐵換取│    │
├─┼────┼───┼────┼──────────┼───┼──┤
│3 │96年2 月│陳慶祥│臺東縣卑│陳慶祥以家中電話5139│以1,00│    │
│  │21日下午│      │南鄉溫泉│83與葉榮輝0000000000│0元等 │    │
│  │5時 許  │      │路197號 │電話聯繫，約在左列地│值之廢│    │
│  │        │      │        │點交易              │鐵換取│    │
├─┼────┼───┼────┼──────────┼───┼──┤
│4 │95年11月│徐德利│臺東縣卑│徐德利以0000000000電│ 1,000│    │
│  │22日下午│      │南鄉溫泉│話與葉榮輝0000000000│      │    │
│  │1時9分許│      │路197號 │電話聯繫，約在左列地│      │    │
│  │        │      │        │點交易              │      │    │
├─┼────┼───┼────┼──────────┼───┼──┤
│5 │95年12月│徐德利│臺東縣卑│徐德利以0000000000電│ 3,000│    │
│  │3 日下午│      │南鄉溫泉│話與葉榮輝0000000000│      │    │
│  │5時41分 │      │路197號 │電話聯繫，約在左列地│      │    │
│  │許      │      │        │點交易              │      │    │
├─┼────┼───┼────┼──────────┼───┼──┤
│6 │96年2 月│徐德利│同上    │徐德利以0000000000電│ 1,000│    │
│  │23日晚間│      │        │話與葉榮輝0000000000│      │    │
│  │9時21 分│      │        │電話聯繫，約在左列地│      │    │
│  │許      │      │        │點交易              │      │    │
├─┼────┼───┼────┼──────────┼───┼──┤
│7 │96年4 月│徐德利│同上    │徐德利直接至左列地點│   500│    │
│  │某日    │      │        │交易                │      │    │
├─┼────┼───┼────┼──────────┼───┼──┤
│8 │96年5 月│徐德利│同上    │徐德利以0000000000電│ 1,000│    │
│  │某日    │      │        │話與葉榮輝家中517100│      │    │
│  │        │      │        │電話聯繫，約在左列地│      │    │
│  │        │      │        │點交易              │      │    │
├─┼────┼───┼────┼──────────┼───┼──┤
│9 │96年7 月│徐德利│同上    │徐德利以0000000000電│ 1,000│    │
│  │間某日下│      │        │話與葉榮輝家中517100│      │    │
│  │午4 時許│      │        │電話聯繫，約在左列地│      │    │
│  │        │      │        │點交易              │      │    │
├─┼────┼───┼────┼──────────┼───┼──┤
│10│96年8 月│徐德利│同上    │徐德利以0000000000電│ 1,000│    │
│  │間某日下│      │        │話與葉榮輝家中517100│      │    │
│  │午2 時許│      │        │電話聯繫，約在左列地│      │    │
│  │        │      │        │點交易              │      │    │
├─┼────┼───┼────┼──────────┼───┼──┤
│11│95年11  │溫勝虎│臺東縣卑│溫勝虎以0000000000電│ 1,000│    │
│  │月22日上│      │南鄉溫泉│話與葉榮輝0000000000│      │    │
│  │午10 時3│      │路197號 │電話聯繫，約在左列地│      │    │
│  │分許    │      │        │點交易              │      │    │
├─┼────┼───┼────┼──────────┼───┼──┤
│12│96年3 月│溫勝虎│同上    │溫勝虎以0000000000電│ 2,000│    │
│  │26日中午│      │        │話與葉榮輝0000000000│      │    │
│  │12 時 許│      │        │電話聯繫，約在左列地│      │    │
│  │        │      │        │點交易              │      │    │
├─┼────┼───┼────┼──────────┼───┼──┤
│13│96年4 月│溫勝虎│同上    │溫勝虎直接到左列地點│ 1,000│    │
│  │間某日下│      │        │交易                │      │    │
│  │午      │      │        │                    │      │    │
├─┼────┼───┼────┼──────────┼───┼──┤
│14│95年7 月│溫勝虎│同上    │溫勝虎直接到左列地點│   500│    │
│  │間某日  │      │        │交易                │      │    │
├─┼────┼───┼────┼──────────┼───┼──┤
│15│95年8 月│溫勝虎│同上    │同上                │ 1,000│    │
│  │間某日  │      │        │                    │      │    │
├─┼────┼───┼────┼──────────┼───┼──┤
│16│95年9 月│溫勝虎│同上    │同上                │   500│    │
│  │間某日  │      │        │                    │      │    │
├─┼────┼───┼────┼──────────┼───┼──┤
│17│95年10  │溫勝虎│同上    │同上                │ 1,000│    │
│  │月間某日│      │        │                    │      │    │
├─┼────┼───┼────┼──────────┼───┼──┤
│18│95年12  │溫勝虎│同上    │同上                │   500│    │
│  │月間某日│      │        │                    │      │    │
├─┼────┼───┼────┼──────────┼───┼──┤
│19│96年1 月│溫勝虎│同上    │同上                │ 1,000│    │
│  │間某日  │      │        │                    │      │    │
├─┼────┼───┼────┼──────────┼───┼──┤
│20│96年2 月│溫勝虎│同上    │同上                │   500│    │
│  │間某日  │      │        │                    │      │    │
├─┼────┼───┼────┼──────────┼───┼──┤
│21│96年1 月│蘇天居│臺東縣卑│蘇天居以0000000000電│ 3,000│    │
│  │間某日  │      │南鄉溫泉│話與葉榮輝0000000000│      │    │
│  │        │      │路197號 │電話聯繫，約在左列地│      │    │
│  │        │      │        │點交易              │      │    │
├─┼────┼───┼────┼──────────┼───┼──┤
│22│96年4 月│蘇天居│臺東縣卑│蘇天居以0000000000電│ 2,000│    │
│  │間某日  │      │南鄉溫泉│話與葉榮輝0000000000│      │    │
│  │        │      │路197號 │電話聯繫，約在左列地│      │    │
│  │        │      │        │點交易              │      │    │
├─┼────┼───┼────┼──────────┼───┼──┤
│23│96年2 月│卓文龍│臺東縣卑│卓文龍以0000000000電│ 3,000│    │
│  │16日下午│      │南鄉溫泉│話與葉榮輝0000000000│      │    │
│  │3時25 分│      │路197號 │電話聯繫，約在左列地│      │    │
│  │許      │      │        │點交易              │      │    │
├─┼────┼───┼────┼──────────┼───┼──┤
│24│95年11月│葉明宜│臺東縣卑│葉明宜以0000000000電│ 3,000│    │
│  │14日晚間│      │南鄉溫泉│話與葉榮輝0000000000│      │    │
│  │9時50分 │      │路197號 │電話聯繫，約在左列地│      │    │
│  │許      │      │        │點交易              │      │    │
├─┼────┼───┼────┼──────────┼───┼──┤
│25│95年11月│葉明宜│臺東縣卑│葉明宜以0000000000電│ 1,000│    │
│  │30日晚間│      │南鄉溫泉│話與葉榮輝0000000000│      │    │
│  │11時22分│      │路197號 │電話聯繫，約在左列地│      │    │
│  │許      │      │        │點交易              │      │    │
├─┼────┼───┼────┼──────────┼───┼──┤
│26│96年8 月│葉明宜│臺東縣卑│葉明宜以0000000000電│ 5,000│    │
│  │間某日  │      │南鄉溫泉│話與葉榮輝0000000000│      │    │
│  │        │      │路197號 │電話聯繫，約在左列地│      │    │
│  │        │      │        │點交易              │      │    │
├─┴────┴───┴────┴──────────┼───┼──┤
│                              合    計              │37,500│    │
└──────────────────────────┴───┴──┘
附表三：葉榮輝與丙○共同販賣安非他命部分：
┌─┬────┬───┬────┬──────────┬───┬──┐
│編│犯罪時間│交易對│犯罪地點│方法、工具          │交易金│備註│
│號│        │象    │        │                    │額（新│    │
│  │        │      │        │                    │台幣）│    │
├─┼────┼───┼────┼──────────┼───┼──┤
│1 │96年1 月│蘇天居│臺東縣卑│蘇天居以0000000000電│ 3,000│    │
│  │2 日晚間│      │南鄉溫泉│話與葉榮輝0000000000│      │    │
│  │7時 許  │      │路197號 │電話聯繫，約在左列地│      │    │
│  │        │      │        │點交易，葉榮輝交由羅│      │    │
│  │        │      │        │婷將毒品交付蘇天居並│      │    │
│  │        │      │        │收取價款            │      │    │
├─┼────┼───┼────┼──────────┼───┼──┤
│2 │95年12月│卓文龍│臺東縣卑│丙○受託於葉榮輝，在│ 2,000│    │
│  │15日下午│      │南鄉知本│卓文龍以0000000000電│      │    │
│  │6時13分 │      │溪防汛道│話與丙○0000000000電│      │    │
│  │許      │      │路旁之土│話聯繫時，約在左列地│      │    │
│  │        │      │地公廟  │點交易              │      │    │
├─┼────┼───┼────┼──────────┼───┼──┤
│3 │95年12月│卓文龍│臺東縣卑│丙○受託於葉榮輝，在│ 1,000│    │
│  │20日下午│      │南鄉溫泉│卓文龍以0000000000電│      │    │
│  │4時15分 │      │路197號 │話與丙○0000000000電│      │    │
│  │許      │      │        │話聯繫時，約在左列地│      │    │
│  │        │      │        │點交易              │      │    │
├─┼────┼───┼────┼──────────┼───┼──┤
│4 │95年12月│卓文龍│臺東縣卑│同上                │ 2,000│    │
│  │23日下午│      │南鄉溫泉│                    │      │    │
│  │6時34分 │      │路197號 │                    │      │    │
│  │許      │      │        │                    │      │    │
├─┼────┼───┼────┼──────────┼───┼──┤
│5 │96年1 月│卓文龍│臺東縣卑│同上                │ 2,000│    │
│  │10日下午│      │南鄉溫泉│                    │      │    │
│  │3 時34分│      │路197號 │                    │      │    │
│  │許      │      │        │                    │      │    │
├─┼────┼───┼────┼──────────┼───┼──┤
│6 │96年1 月│卓文龍│臺東縣卑│同上                │ 2,000│    │
│  │14日下午│      │南鄉溫泉│                    │      │    │
│  │4時37 分│      │路197號 │                    │      │    │
│  │許      │      │        │                    │      │    │
├─┼────┼───┼────┼──────────┼───┼──┤
│7 │95年12月│江依哲│臺東縣卑│丙○受託於葉榮輝，在│ 1,000│    │
│  │30日上午│      │南鄉溫泉│江依哲以0000000000電│      │    │
│  │9時16分 │      │路197號 │話與丙○0000000000電│      │    │
│  │許      │      │        │話聯繫時，約在左列地│      │    │
│  │        │      │        │點交易              │      │    │
├─┼────┼───┼────┼──────────┼───┼──┤
│8 │96年1 月│江依哲│臺東縣卑│同上                │ 1,000│    │
│  │27日上午│      │南鄉溫泉│                    │      │    │
│  │9時13 分│      │路197號 │                    │      │    │
│  │許      │      │        │                    │      │    │
├─┼────┼───┼────┼──────────┼───┼──┤
│9 │95年12月│謝秋和│臺東縣卑│丙○受託於葉榮輝，在│   500│    │
│  │14日凌晨│      │南鄉溫泉│謝秋和以0000000000電│      │    │
│  │0時5分許│      │路197號 │話與丙○0000000000電│      │    │
│  │        │      │        │話聯繫時，約在左列地│      │    │
│  │        │      │        │點交易              │      │    │
├─┼────┼───┼────┼──────────┼───┼──┤
│10│95年12月│謝秋和│同上    │同上                │   500│    │
│  │15日上午│      │        │                    │      │    │
│  │10 時3分│      │        │                    │      │    │
│  │許      │      │        │                    │      │    │
├─┼────┼───┼────┼──────────┼───┼──┤
│11│95年12月│謝秋和│同上    │同上                │   500│    │
│  │30日中午│      │        │                    │      │    │
│  │12時55分│      │        │                    │      │    │
│  │許      │      │        │                    │      │    │
├─┼────┼───┼────┼──────────┼───┼──┤
│12│96年1 月│謝秋和│同上    │同上                │   500│    │
│  │16日上午│      │        │                    │      │    │
│  │11時51分│      │        │                    │      │    │
│  │許      │      │        │                    │      │    │
├─┼────┼───┼────┼──────────┼───┼──┤
│13│96年1 月│謝秋和│同上    │ 同上               │   500│    │
│  │間某日  │      │        │                    │      │    │
├─┼────┼───┼────┼──────────┼───┼──┤
│14│96年2 月│廖冠閔│同上    │丙○受託於葉榮輝，在│ 1,000│    │
│  │11日晚間│      │        │廖冠閔以0000000000電│      │    │
│  │9時52 分│      │        │話與丙○0000000000電│      │    │
│  │許      │      │        │話聯繫時，約隔日中午│      │    │
│  │        │      │        │在左列地點交易      │      │    │
├─┼────┼───┼────┼──────────┼───┼──┤
│15│96年3 月│廖冠閔│同上    │丙○受託於葉榮輝，在│ 1,000│    │
│  │3 日下午│      │        │廖冠閔以0000000000電│      │    │
│  │6時25 分│      │        │話與丙○0000000000電│      │    │
│  │許      │      │        │話聯繫時，約在左列地│      │    │
│  │        │      │        │點交易              │      │    │
├─┼────┼───┼────┼──────────┼───┼──┤
│16│96年3 月│廖冠閔│同上    │同上                │ 1,000│    │
│  │20日上午│      │        │                    │      │    │
│  │10 時32 │      │        │                    │      │    │
│  │分許    │      │        │                    │      │    │
├─┼────┼───┼────┼──────────┼───┼──┤
│17│95年12月│林建宏│臺東縣卑│丙○受託於葉榮輝，在│ 1,000│    │
│  │23日中午│      │南鄉溫泉│林建宏以0000000000電│      │    │
│  │1時48分 │      │路197號 │話與丙○0000000000電│      │    │
│  │許      │      │        │話聯繫時，約在左列地│      │    │
│  │        │      │        │點交易              │      │    │
├─┼────┼───┼────┼──────────┼───┼──┤
│18│96年1 月│林建宏│同上    │同上                │ 1,000│    │
│  │13日上午│      │        │                    │      │    │
│  │10 時52 │      │        │                    │      │    │
│  │分許    │      │        │                    │      │    │
├─┼────┼───┼────┼──────────┼───┼──┤
│19│96年10  │林建宏│同上    │同上                │ 1,000│    │
│  │月某日  │      │        │                    │      │    │
├─┴────┴───┴────┴──────────┼───┼──┤
│                              合    計              │22,500│    │
└──────────────────────────┴───┴──┘
附表四：葉榮輝與甲○○共同販賣安非他命部分：
┌─┬────┬───┬────┬──────────┬───┬──┐
│編│犯罪時間│交易對│犯罪地點│方法、工具          │交易金│備註│
│號│        │象    │        │                    │額（新│    │
│  │        │      │        │                    │台幣）│    │
├─┼────┼───┼────┼──────────┼───┼──┤
│1 │95年11月│林鴻榕│臺東縣臺│甲○○受託於葉榮輝，│ 2,000│    │
│  │18日晚間│      │東市衡陽│在林鴻榕以0000000000│      │    │
│  │9時54分 │      │路131號 │電話與甲○○00000000│      │    │
│  │許      │      │        │81電話聯繫時，約在左│      │    │
│  │        │      │        │列地點交易          │      │    │
├─┼────┼───┼────┼──────────┼───┼──┤
│2 │96年1 月│林鴻榕│同上    │同上                │ 2,000│    │
│  │2 日下午│      │        │                    │      │    │
│  │2時50 分│      │        │                    │      │    │
│  │許      │      │        │                    │      │    │
├─┼────┼───┼────┼──────────┼───┼──┤
│3 │96年4 月│林鴻榕│同上    │甲○○受託於葉榮輝，│ 3,000│    │
│  │5 日下午│      │        │在林鴻榕以0000000000│      │    │
│  │1時50 分│      │        │電話傳簡訊與甲○○09│      │    │
│  │許      │      │        │00000000電話聯繫時，│      │    │
│  │        │      │        │約在左列地點交易    │      │    │
├─┼────┼───┼────┼──────────┼───┼──┤
│4 │96年2 月│陳祖泉│臺東縣臺│甲○○受託於葉榮輝，│ 2,000│    │
│  │8 日上午│      │東市衡陽│在陳祖泉以0000000000│      │    │
│  │9時53 分│      │路131號 │電話與甲○○00000000│      │    │
│  │許      │      │        │81電話聯繫時，約在左│      │    │
│  │        │      │        │列地點交易          │      │    │
├─┼────┼───┼────┼──────────┼───┼──┤
│5 │96年2 月│陳祖泉│同上    │同上                │ 2,000│    │
│  │13日下午│      │        │                    │      │    │
│  │4時33 分│      │        │                    │      │    │
│  │許      │      │        │                    │      │    │
├─┼────┼───┼────┼──────────┼───┼──┤
│6 │96年2 月│陳祖泉│同上    │甲○○受託於葉榮輝，│ 2,000│    │
│  │16日下午│      │        │在陳祖泉以0000000000│      │    │
│  │2時27 分│      │        │電話與甲○○00000000│      │    │
│  │許      │      │        │81電話聯繫時，約在左│      │    │
│  │        │      │        │列地點交易          │      │    │
├─┼────┼───┼────┼──────────┼───┼──┤
│7 │96年3 月│陳祖泉│同上    │同上                │ 2,000│    │
│  │上旬某日│      │        │                    │      │    │
│  │下午    │      │        │                    │      │    │
├─┼────┼───┼────┼──────────┼───┼──┤
│8 │96年3 月│陳祖泉│同上    │同上                │ 2,000│    │
│  │下旬某日│      │        │                    │      │    │
│  │下午    │      │        │                    │      │    │
├─┼────┼───┼────┼──────────┼───┼──┤
│9 │96年4 月│陳祖泉│同上    │同上                │ 2,000│    │
│  │上旬某日│      │        │                    │      │    │
│  │下午    │      │        │                    │      │    │
├─┼────┼───┼────┼──────────┼───┼──┤
│10│96年4 月│陳祖泉│同上    │同上                │ 2,000│    │
│  │下旬某日│      │        │                    │      │    │
│  │下午    │      │        │                    │      │    │
├─┼────┼───┼────┼──────────┼───┼──┤
│11│96年5 月│陳祖泉│同上    │同上                │ 2,000│    │
│  │上旬某日│      │        │                    │      │    │
│  │下午    │      │        │                    │      │    │
├─┼────┼───┼────┼──────────┼───┼──┤
│12│96年5 月│陳祖泉│同上    │同上                │ 2,000│    │
│  │下旬某日│      │        │                    │      │    │
│  │下午    │      │        │                    │      │    │
├─┼────┼───┼────┼──────────┼───┼──┤
│13│96年9 月│陳祖泉│同上    │甲○○受託於葉榮輝，│ 3,000│    │
│  │底某日  │      │        │在陳祖泉以0000000000│      │    │
│  │        │      │        │電話與甲○○00000000│      │    │
│  │        │      │        │81電話聯繫時，約在左│      │    │
│  │        │      │        │列地點交易          │      │    │
├─┴────┴───┴────┴──────────┼───┼──┤
│                                合    計            │28,000│    │
└──────────────────────────┴───┴──┘


司法院資訊處製作；財團法人民間司法改革基金會備份。
